臺灣臺中地方法院小額民事判決
110年度沙小字第797號
原      告  傅滄海  

被      告  王湘嵐  
上列當事人間請求清償債務事件，經本院於民國111年2月16日言
詞辯論終結，判決如下：   
    主      文
被告應給付原告新臺幣捌萬參仟元，及自民國一一○年七月九日
起至清償日止，按週年利率百分之五計算之利息。
訴訟費用新臺幣壹仟元由被告負擔。
本判決得假執行。但被告如以新臺幣捌萬參仟元為原告供擔保後
，得免為假執行。
    事實及理由
一、原告主張：兩造於民國100年4月間在被告父親位在臺中市西
    屯區市○○○路00號2樓之2住處洽談借款事宜，被告向原告借
    款新臺幣（下同）83,000元，且兩造約定自100年5月27日起
    算1個月還款，原告已於100年5月27日將83,000元匯入被告
    指定其所有玉山銀行大墩分行、戶名王湘嵐、帳號00000000
    00000號帳戶內。詎被告借得上開款項後，未依約還款，迄
    今尚積欠本金83,000元，為此爰依消費借貸之法律關係提起
    本件訴訟等語。並聲明：被告應給付原告83,000元，及自支
    付命令送達被告之翌日（即110年7月9日）起至清償日止，
    按週年利率百分之5計算之利息。
二、被告被告則以：（一）伊約於4年前搬回臺灣，之前住在紐
    西蘭，不認識原告，伊沒有向原告借款。（二）訴外人蔡欣
    妤約於西元2012或2013年間打電話向伊表示她有1個下線要
    投資大陸地區富佑公司人民幣5萬元，因為當時伊住在廈門
    ，故蔡欣妤委託伊將人民幣5萬元帶到大陸，原告匯給伊8萬
    多元，就是其中3分之1，要換成人民幣讓伊帶到大陸，且原
    告於匯款之前，有與其朋友共3人到伊娘家（門牌號碼臺中
    市西屯區市○○○路00號2樓之2）見面等語資為抗辯。並聲明
    ：原告之訴駁回。　　
三、本院之判斷：
（一）原告主張：被告於100年5月27日向原告借款83,000元，且
      兩造約定自100年5月27日起算1個月還款，原告已於100年
      5月27日將83,000元匯入被告指定其所有玉山銀行大墩分
      行、戶名王湘嵐、帳號0000000000000號帳戶內。詎被告
      借得上開款項後，未依約還款，迄今尚積欠本金83,000元
      等情，被告則辯稱：伊不認識原告，沒有向原告借款。且
      訴外人蔡欣妤約於西元2012或2013年間打電話向伊表示她
      有1個下線要投資大陸地區富佑公司人民幣5萬元，並委託
      伊將人民幣5萬元帶到大陸，原告匯給伊8萬多元，就是其
      中3分之1，要換成人民幣讓伊帶到大陸等語，經查：　
　　1.原告主張：兩造於100年4月間在被告父親位在臺中市西屯區市○○○路00號2樓之2住處洽談借款事宜，被告向原告借款83,000元，且兩造約定自100年5月27日起算1個月還款，原告已於100年5月27日將83,000元匯入被告指定其所有玉山銀行大墩分行、戶名王湘嵐、帳號0000000000000號帳戶等情，業據其提出與所述相符之匯款回條影本為證（見本院110年度司促字第19845號卷第7頁），亦與卷附入出境查詢結果記載：被告於西元2011年5月18日入境，並於同年6月2日出境乙節（見本院卷證物袋），大致相符，參以，被告於110年11月30日本院言詞辯論期日陳稱：「（提示本院110年度司促字第19845號卷第7頁匯款回條影本，被告有無收到此筆匯款8萬3000元？如有，請一併敘明該筆款項之用途？）一、我有收到此筆匯款8萬3000元。…。」、「（關於前開被告所述『原告跟他的朋友共三人到我家』乙節，請敘明原告於何時何地到被告的家？當時被告的家位於處？） 一、當時我回我娘家，臺中市西屯區市政南一路10號2 樓之2。二、原告在匯錢之前到我的娘家，我們有見面。」等語（見本院110年度沙小字第797號卷第44、45頁），是以，原告主張前情，應堪採信。
　　2.被告雖以前詞置辯，然查：（1）依卷附入出境查詢結果
      記載：被告於西元2012年2月16日入境，並於同年3月6日
      出境，及於同年4月3日入境，並於同年4月12日出境，及
      於同年5月24日入境，並於同年5月31日出境，及於同年6
      月16日入境，並於同年7月23日出境，及於同年9月6日入
      境，並於同年9月22日出境，及於同年10月21日入境，並
      於同年11月2日出境，及於同年11月30日入境，並於同年1
      2月8日出境等情（見本院卷證物袋），足見被告於西元20
      12年間頻繁出入境。又被告先於110年11月30日本院言詞
      辯論期日陳稱：「…，我四年前才搬回台灣，之前我住在
      紐西蘭。」等語（見本院卷第45頁），復於111年2月16日
      本院言詞辯論期日陳稱：「大約是2012年，當時我住在廈
      門，…。」等語（見本院卷第57頁），可見被告先後陳述
      其於西元2012年間居住地，顯有歧異，亦與前揭入出境查
      詢結果不符。（2）被告辯稱訴外人蔡欣妤約於西元2012
      或2013年間打電話委託其將人民幣5萬元帶到大陸乙節，
      係在原告於100年5月27日將83,000元匯入前揭被告所有玉
      山銀行大墩分行帳戶之後，況被告就其所辯前詞，並未提
      出任何證據以實其說，則被告所辯前，尚非可採。
（二）按稱消費借貸者，謂當事人一方移轉金錢或其他代替物之
      所有權於他方，而約定他方以種類、品質、數量相同之物
      返還之契約，民法第474條第1項定有明文。查被告於100
      年5月27日向原告借款83,000元，且兩造約定自100年5月2
      7日起算1個月還款，詎被告借得前開款項後，並未依約清
      償，是以，原告主張依消費借貸契約之法律關係，請求被
      告應給付原告83,000元，為有理由，應予准許。
（三）另按給付有確定期限者，債務人自期限屆滿時起，負遲延
      責任；給付無確定期限者，債務人於債權人得請求給付時
      ，經其催告而未為給付，自受催告時起，負遲延責任。其
      經債權人起訴而送達訴狀，或依督促程序送達支付命令，
      或為其他相類之行為者，與催告有同一之效力，民法第22
      9條第1項、第2項分別定有明文。又按遲延之債務，以支
      付金錢為標的者，債權人得請求依法定利率計算之遲延利
      息。但約定利率較高者，仍從其約定利率；應付利息之債
      務，其利率未經約定，亦無法律可據者，週年利率為百分
      之5，民法第233條第1項、第203條亦分別明定。查原告對
      被告之借款債權，兩造約定自100年5月27日起算1個月還
      款，則被告迄未給付，應負遲延責任，是以，原告請求自
      支付命令送達被告之翌日（即110年7月9日）起至清償日
      止，按週年利率百分之5計算之法定遲延利息，核無不合
      ，應予准許。
（四）從而，原告依據消費借貸契約之法律關係，請求被告應給
      付原告83,000元及自支付命令送達被告之翌日（即110年7
      月9日）起至清償日止，按週年利率百分之5計算之利息，
      核無不合，應予准許。
四、本件依民事訴訟法第436條之20規定，應依職權宣告假執行
    。另依民事訴訟法第436條之23、第436條、第392條第2項規
    定，依職權酌定相當之擔保金額，宣告被告預供擔保而免為
    假執行。
五、本件依民事訴訟法第78條、第436條之19條第1項規定，確定
    其訴訟費用額為第一審裁判費1,000元，應由被告負擔。
中　　華　　民　　國　 111　　年　  3 　　月　　16　　日
                  沙鹿簡易庭  法  官  賴秀雯
以上正本係照原本作成。
如不服本判決，應於送達後20日內，以判決違背法令為理由，向
本院提出上訴狀並表明上訴理由（上訴理由應表明一、原判決所
違背之法令及其具體內容；二、依訴訟資料可認為原判決有違背
法令之具體事實），如於本判決宣示後送達前提起上訴者，應於
判決送達後20日內補提上訴理由書（須附繕本）。如委任律師提
起上訴者，應一併繳納上訴審裁判費。
中　　華　　民　　國　 111　　年　　3  　月　　16　　日
                              書記官  陳任鈞